【裁判字號】    99,易,1342
【裁判日期】    990818
【裁判案由】    竊盜
【裁判全文】
臺灣高雄地方法院刑事判決              99年度易字第1342號
公  訴  人  臺灣高雄地方法院檢察署檢察官
被      告  甲○○
            乙○○
上列被告因竊盜案件，經檢察官提起公訴（99年度偵字第14111
號），本院判決如下：
    主  文
甲○○共同犯竊盜未遂罪，累犯，處有期徒刑柒月。
乙○○共同犯竊盜未遂罪，處有期徒刑伍月，如易科罰金，以新
臺幣壹仟元折算壹日。
    事  實
一、甲○○前因竊盜案件，經法院判處有期徒刑8 月，並經減刑
    減為有期徒刑4 月確定，於民國96年7 月16日執行完畢出監
    。詎仍不知悔改，與乙○○2 人基於意圖為自己不法所有之
    竊盜犯意聯絡，於99年4 月21日中午12時40分許，騎車前往
    位於高雄市左營區海軍軍區內中正堂後方、海軍營運中心文
    康中心所屬之廢棄廚房，並以攀爬之方式至該建築物屋頂，
    徒手拆解、搖晃該單位所有之白鐵製廚房用屋頂通風管1 座
    ，為丁○○發現，並通知文康中心執行長丙○○報警處理而
    查獲，當場扣得一字起子、十字起子、老虎鉗、鉗子、鑿子
    、鐵鋸各1 把、活動鈑手2 支、棉手套1 雙及已拆卸之螺絲
    4 顆、皮帶2 條（螺絲及皮帶業已發還），始悉上情。
二、案經國防部海軍司令部海軍營運中心文康中心訴由高雄市政
    府警察局左營分局移送臺灣高雄地方法院檢察署檢察官偵查
    起訴。
    理  由
一、證據能力部分
  (一)證人丁○○於警詢時之陳述，係其於審判外之陳述，被告甲○○、乙○○既不同意作為證據，且經丁○○到本院作證，
    其證述內容與其警詢陳述內容尚無二致，即無法依刑事訴訟
    法第159 條之2 規定，回復其證據能力，故依同法第159 條
    第1 項規定應認無證據能力。
  (二)本院以下所引用之具傳聞性質之證據，檢察官、被告於本案
    言詞辯論時，均不爭執其證據能力，本院審酌各該證據均非
    違法蒐證取得之證據，且依該證據作成情況作為證據應為適
    當，依刑事訴訟法第159 條之5 第2 項規定，應有證據能力
    。
二、訊據被告甲○○、乙○○固不否認於上開時地，以攀爬之方
    式，至海軍營運中心文康中心所屬之廢棄廚房屋頂，並出手
    碰觸位於屋頂之白鐵製廚房用屋頂通風管等情，惟否認有何
    竊盜犯意，均辯稱係至屋頂隨便看看，因好奇而碰觸該白鐵
    製通風管等語。
  (一)上開廢棄廚房屬海軍營運中心之文康中心所有，業據證人即
    中正堂文康中心執行長丙○○證述在卷（警卷第8 頁），故
    白鐵製通風管為有人管領之物，尚非屬無主物甚明。又甲○○於屋頂上對白鐵製通風管以徒手之方式，在左右兩側拆解
    ，復與乙○○共同搖晃及試圖搬動白鐵製通風管，業據證人
    即目擊者丁○○於本院證述甚詳（本院易字卷第22-23 頁）
    ，復有證人丁○○目擊時所拍攝之照片在卷可按（警卷第45
    -47 頁），從而被告2 人確有欲將白鐵製通風管拆解而置於
    自己之管領之情，洵堪認定。
  (二)被告2 人雖以僅係在屋頂上曬太陽，並看看及摸摸該白鐵製
    通風管等語置辯。惟要上該處屋頂並沒有裝設樓梯，亦有證
    人丙○○、丁○○證述在卷（警卷第11頁、本院易字卷第22
    頁反面），足證被告2 人係以非通常之方式攀爬至屋頂，若
    被告2 人僅為曬太陽，於中正堂附近即可，並無需上至該處
    屋頂，且出手拆解並搖晃白鐵製通風管，被告2 人之抗辯尚
    無足採。
  (三)公訴意旨雖以警方於該處有起獲上開工具，而認被告2 人涉
    犯加重竊盜犯行。惟為被告2 人所否認，且依證人丁○○所
    拍攝之照片，均未能看到被告2 人有使用扣案工具之情。再
    者證人丁○○於本院亦證稱「被告2 人其中1 人在那邊拿東
    西拆東西，但究竟是拿什麼東西，我沒有看到。」、「（在
    你目擊過程中，你有看到被告有拿什麼工具嗎？）因為我與
    被告的距離有10幾公尺，我沒有看到，但是我有看到被告有
    在拆的動作，我『猜想』被告一定有拿工具。我前前後後在
    那邊觀察很久。」等語（本院易字卷第22頁正反面），是以
    證人丁○○亦僅係猜測被告有拿工具，而非親眼見聞，既無
    積極證據證明被告2 人於上開犯行時有攜帶扣案之工具，依
    罪疑惟輕原則，應為被告2 人有利之認定。
  (四)綜上所陳，被告2人涉犯普通竊盜犯行明確，應依法論科。
三、核被告甲○○、乙○○所為，係犯刑法第320 條第1 項、第
    3 項之竊盜未遂罪。被告2 人就本件犯罪事實，有犯意之聯
    絡及行為之分擔，均應論以共同正犯。又被告2 人於上開屋
    頂，已開始徒手拆解及搖晃白鐵製通風管，應認已著手於竊
    盜之犯行，惟因證人丁○○發現後即時報警，致被告2 人未
    能得逞，為未遂犯，爰依刑法第25條第2 項之規定，減輕其
    刑。查被告甲○○有事實欄所載之有期徒刑執行完畢紀錄，
    有臺灣高等法院被告前案紀錄表在卷可按，其於有期徒刑之
    執行完畢後5 年內，故意再犯本件有期徒刑以上之竊盜罪，
    為累犯，應依刑法第47條第1 項之規定加重其刑，併依法先
    加後減之。另公訴意旨認係構成加重竊盜罪，尚有未洽，已
    如前述，惟其基本事實同一，本院自應予審理，並變更其起
    訴法條，併此敘明。爰審酌被告2 人四肢健全具完全謀生能
    力，不思正當努力工作營生，竟圖不勞而獲，隨意竊取他人
    財物，毫無他人所有物之概念，且被告甲○○前有多次竊盜
    前科，及被告2 人犯罪之動機、目的、手段等一切情狀等情
    ，分別量處如主文所示之刑，並就被告乙○○所處之刑，諭
    知易科罰金折算標準。扣案之工具既無法證明係被告2 人所
    有，且用於本件犯行，自無庸諭知沒收，併予敘明。
據上論斷，應依刑事訴訟法第299 條第1 項前段、第300 條，刑
法第320 條第1 項、第3 項、第25條第2 項、第28條、第47條第
1 項、第41條第1 項前段，刑法施行法第1 條之1 ，判決如主文
。
本案經檢察官戊○○到庭執行職務。
中    華    民    國    99    年    8     月    18    日
                  刑事第四庭    法  官  施介元
以上正本證明與原本無異。
如不服本判決應於收受判決後10日內向本院提出上訴書狀，並應
敘述具體理由。其未敘述上訴理由者，應於上訴期間屆滿後20日
內向本院補提理由書(均須按他造當事人之人數附繕本)「切勿逕
送上級法院」。
中    華    民    國    99    年    8     月    18    日
                                書記官  葉玉芬
附錄本判決論罪科刑法條
中華民國刑法第320條
意圖為自己或第三人不法之所有，而竊取他人之動產者，為竊盜
罪，處5  年以下有期徒刑、拘役或500元以下罰金。
意圖為自己或第三人不法之利益，而竊佔他人之不動產者，依前
項之規定處斷。
前2 項之未遂犯罰之。

司法院資訊處製作；財團法人民間司法改革基金會備份。
